臺北高等行政法院裁定　　　　　　　　　　　　　　九十二年度訴字第一五六一號
　　　　　　　　　　　　　　　.
　　原　　　告　甲○○
　　訴訟代理人　李國煒律師
　　被　　　告　桃園縣平鎮市公所
　　代　表　人　乙○○市長）.
　　訴訟代理人　丙○○
　　　　　　　　丁○○
右當事人間因廢棄物清理法事件，原告不服桃園縣政府中華民國九十一年三月二十日
府法訴字第○九○○二○二七七一號訴願決定，提起行政訴訟，本院裁定如左：
    主  文
原告之訴駁回。
訴訟費用由原告負擔。
    理  由
一、按「有左列情形之一者，除責令行為人即時停止並消除障礙外，處行為人或其雇
    主新臺幣一千二百元以上二千四百元以下罰鍰：一、在道路堆積、放置或拋擲足
    以妨礙交通之物者。．．．前項第一款妨礙交通之物、．．．經勸導行為人不即
    時清除或行為人不在場，視同廢棄物，依廢棄物法令清除之。．．．」、「違反
    本條例之行為，由左列機關處罰之：．．．二、第六十九條至第八十四條由警察
    機關處罰。」、「本條例所定罰鍰之處罰，行為人接獲違反道路交通管理事件通
    知單後，於十五日內得不經裁決，逕依規定之罰鍰標準，向指定之處所繳納結案
    ；不服舉發事實者，應於十五日內，向處罰機關陳述意見或提出陳述書。其不依
    通知所定限期前往指定處所聽候裁決，且未依規定期限陳述意見或提出陳述書者
    ，處罰機關得逕行裁決之。」、「汽車所有人、駕駛人違反道路交通管理，經主
    管機關裁決後逾十五日未向管轄地方法院聲明異議，或其聲明異議經法院裁定確
    定，而不依裁決或裁定繳納罰鍰或不繳送汽車牌照、駕駛執照者，依左列規定處
    理之：．．．」、「受處分人，不服第八條主管機關所為之處罰，得於接到裁決
    書之翌日起二十日內，向管轄地方法院聲明異議。法院受理前項異議，以裁定為
    之。不服前項裁定，受處分人或原處分機關得為抗告。但對抗告之裁定不得再抗
    告。」道路交通管理處罰條例第八十二條第一項第一款、第二項前段、第八條第
    一項第二款、第九條第一項、及第六十五條第一項、第八十七條分別定有明文。
    是不服主管機關依道路交通管理處罰條例所為之處罰，得向管轄地方法院聲明異
    議，為該事件適用之特別規定程序，自不得循通常訴願程序提起訴願及行政訴訟
    ，改制前行政法院六十年裁字第二五二號著有判例可參。又按「原告之訴，有左
    列各款情形之一者，行政法院應以裁定駁回之。但其情形可以補正者，審判長應
    定期間先命補正：一、訴訟事件不屬行政法院之權限者。」行政訴訟法第一百零
    七條第一項第一款亦有明文。另按「一般廢棄物，除應依左列規定清除外，其餘
    在指定清除地區以內者，由執行機關清除之：．．．三、因特殊用途，使用道路
    或公共用地者，由使用人清除。．．．九、道路之安全島、綠地、公園及其他公
    共場所，由管理機構清除。」、「在指定清除地區內嚴禁有左列行為：．．．三
    、於路旁、屋外或屋頂曝晒、堆置有礙衛生整潔之物。．．．十一、其他經主管
    機關公告之污染環境行為。」修正前廢棄物清理法第七條第三款、第九款、第十
    二條第三款、第十一款復有規定。
二、被告據民眾檢舉原告於桃園縣平鎮市○○路四巷一弄二號旁私自設置停車位，影
    響車輛進出，經勘查現場，認為原告所放置之貨車斗及車蓬依首揭道路交通管理
    處罰條例第八十二條第一項第一款、第二項前段規定，視同廢棄物，遂依首揭修
    正前廢棄物清理法第七條第三款、第九款、第十二條第三款、第十一款規定，派
    稽查員於民國（以下同）九十年八月二十九日前往系爭私設之停車位上張貼公告
    ：「主旨：台端停放於本市○○路四巷一弄二號邊之貨車斗及車蓬，影響市容，
    人車安全甚鉅，請於公告一星期內自行移置處理，否則本所將視為廢棄物，依法
    處理。依據：『（修正前）廢棄物清理法第七條第三款及第九款、第十二條第三
    款及第十一款辦理。』」原告不服，循序提起訴願及本件行政訴訟，主張系爭停
    車位坐落土地為原告所有，既非既成道路，亦非退縮道路用地，原告所放置之貨
    車斗及車蓬不得視為廢棄物等語。經查原告所爭議者厥為系爭停車位坐落土地是
    否為既成道路或退縮道路用地，而其所放置之貨車斗及車蓬是否為妨礙交通之物
    ，得否視為廢棄物，依廢棄物法令清除之，核屬道路交通管理處罰事件，揆諸首
    開規定，應向管轄地方法院聲明異議，此項適用特別規定之程序，應不得提起訴
    願及行政訴訟。訴願決定機關雖未決定不予受理，惟原告提起本件行政訴訟，難
    謂合法，應予駁回。
三、依行政訴訟法第一百零七條第一項第一款、第一百零四條，民事訴訟法第九十五
    條、第七十八條，裁定如主文。
中    華    民    國      九十三      年      二      月      十一      日
                              臺 北 高 等 行 政 法 院 第 一 庭
                                    審 判 長 法    官 徐瑞晃
                                             法    官 李得灶
                                             法    官 吳慧娟
右為正本係照原本作成。
如不服本判決，應於送達後二十日內，向本院提出上訴狀並表明上訴理由，如於本判
決宣示後送達前提起上訴者，應於判決送達後二十日內補提上訴理由書（須按他造人
數附繕本）。
中    華    民    國      九十三      年      二      月      十一      日
                                             書 記 官 劉道文
